臺灣高等法院刑事判決
109年度侵上訴字第329號
上  訴  人  臺灣新北地方檢察署檢察官
上  訴  人  
即  被  告  陳詩凱



選任辯護人  羅亦成律師（法扶律師）
上  訴  人  
即  被  告  李政韋



選任辯護人  楊偉毓律師（法扶律師）
上  訴  人  
即  被  告  蔡秉軒


選任辯護人  蔣美龍律師
被      告  江蒙恩（原名連柏宏）



選任辯護人  沈孟賢律師（法扶律師）      
上列上訴人因被告強盜等案件，不服臺灣新北地方法院109年度
侵重訴字第3號，中華民國109年11月4日第一審判決（起訴案號
：臺灣新北地方檢察署109年度少連偵字第176號），提起上訴，
本院判決如下：
    主  文
原判決關於乙○○、甲○○、丙○○、江蒙恩共同犯恐嚇取財未遂罪部
分，以及乙○○與甲○○有期徒刑不得易科罰金部分定應執行刑、丙○○與江蒙恩定應執行刑部分均撤銷。
乙○○共同犯強盜未遂罪，處有期徒刑肆年。扣案如附表二編號1
所示之物沒收。
甲○○共同犯強盜未遂罪，處有期徒刑肆年。扣案如附表二編號2
所示之物沒收。
丙○○共同犯恐嚇取財未遂罪，處有期徒刑陸月，如易科罰金，以
新臺幣壹仟元折算壹日。扣案如附表二編號3所示之物沒收。
江蒙恩共同犯恐嚇取財未遂罪，處有期徒刑陸月，如易科罰金，
以新臺幣壹仟元折算壹日。扣案如附表二編號4所示之物沒收。
其他上訴駁回。
乙○○上開撤銷部分與駁回部分（即附表一編號1部分），應執行
有期徒刑陸年。
甲○○上開撤銷部分與駁回部分（即附表一編號1、3部分），應執
行有期徒刑捌年陸月。
丙○○上開撤銷部分與駁回部分（即附表一編號5、6部分），應執
行有期徒刑玖月，如易科罰金，以新臺幣壹仟元折算壹日。
江蒙恩上開撤銷部分與駁回部分（即附表一編號5部分）應執行
有期徒刑柒月，如易科罰金，以新臺幣壹仟元折算壹日。
    事  實
一、乙○○因認與代號AD000-A109162號成年女子（真實姓名年籍
    詳卷，下稱甲 ）有出遊糾紛，於民國109年4月19日晚間6 
    時許，夥同甲○○駕駛車牌號碼000-0000號自用小客車搭載乙○○、少年林○恩（民國00年0月生，真實姓名年籍詳卷）、楊
    ○卉（民國00年0月生，真實姓名年籍詳卷），並聯絡丙○○、
    江蒙恩（原名江蒙恩）駕駛車牌號碼0000-00號自用小客車
    ，一同前往新北市中和區圓通路衛生福利部雙和醫院（下稱
    雙和醫院）外等待甲 下班，甲 出現後，乙○○要求甲 坐上
    車牌號碼000-0000號自用小客車，帶往新北市新店區安祥路
    附近，與楊智凱、曾惟惠討論如何處理。詎乙○○、甲○○、丙○○、江蒙恩竟分別為下列行為：
  ㈠於109年4月19日晚間8時許，乙○○、甲○○不顧甲 表示欲回家
    ，仍與少年林○恩、楊○卉共同基於剝奪甲 行動自由之犯意
    聯絡，由甲○○駕駛車牌號碼000-0000號自用小客車搭載乙○○
    、少年林○恩、楊○卉，將甲 帶往新北市烏來山區某處，渠
    等均知悉無正當理由，不得利用設備窺視他人身體隱私部位
    ，竟共同基於傷害、強制猥褻、散布竊錄他人身體隱私部位
    內容之犯意聯絡（少年林○恩、楊○卉涉犯上開罪名部分另移
    送少年法庭審結），由乙○○、甲○○、少年林○恩徒手及持拖
    鞋毆打甲 後，再違反甲 意願，命甲 自行將身上衣服脫光
    ，由乙○○以衣物反綁甲 手部，由少年林○恩、楊○卉先後持
    手機攝影甲 裸體，甲○○則徒手抓捏甲 胸部，再抓甲 頭部
    撞路燈鐵桿，嗣乙○○、甲○○、少年林○恩分別徒手或持拖鞋
    毆打甲 之背部、頭部、臉部、臀部，致甲 受有上開部位之
    身體傷害。少年林○恩將上開影片傳送乙○○後，即將甲 帶回
    陳施凱位於新北市○○區○○路000號4樓住處而繼續剝奪甲 之
    行動自由。
  ㈡惟乙○○、甲○○見甲 受有上開傷害，仍不滿足，知悉甲 與其
    等並無任何債務糾紛，且知悉甲 已因遭受上開侵害及虐行
    ，早已不敢對其等要求為任何反抗，為再自甲 身上掠取財
    物花用，竟共同基於意圖為自己不法之所有，並出於強盜犯
    意之聯絡，於109年4月20日凌晨某時許，在乙○○上址住處，
    聯繫丙○○、江蒙恩到場，蔡、江二人雖知甲 遭乙○○、甲○○
    剝奪行動自由及施暴傷害，惟不知甲 有遭加重猥褻、拍攝
    裸照散布之暴行，蔡、江二人乃聽從乙○○之指示，共同基於
    為自己不法之所有，出於恐嚇取財之犯意聯絡，而搭乘甲○○
    所駕之車牌號碼000-0000號自用小客車，帶同甲 前往江蒙
    恩友人所開設、位在臺北市○○區○○街000號文信實業開發公
    司（下稱文信實業公司）借款新臺幣（下同）10萬元供彼等
    花用，惟因甲 文件不齊而未能借得款項。甲○○遂依序先駕
    車送丙○○、江蒙恩返家，惟仍準備將甲 載回乙○○上址住處
    放置。　　
　㈢甲○○另基於強制性交之犯意，於109年4月20日上午某時許，
    趁駕駛上開車牌號碼000-0000號自用小客車獨自搭載甲 返
    回乙○○上址住處之機會，在途中，於車內，違反甲 意願，
    強迫甲 為其口交，並以其陰莖插入甲 陰道之方式，對甲 
    為性交行為1次後，始將甲 送回乙○○上址住處。
  ㈣乙○○再另基於傷害之犯意，於109年4月20日上午某時，在上
    址中和住處內，以膠帶封住甲 嘴巴，反綁甲 手部後，持衣
    架、皮帶毆打甲 全身，致甲 受有身體上之傷害。
  ㈤因甲 前開㈡所示借款未果，乙○○、甲○○為遂其自甲 身上掠取
    財物之目的，由甲○○再度聯繫丙○○、江蒙恩到乙○○上開住處
    ，於109年4月20日晚間8時許，乙○○、甲○○接續前開共同強
    盜之犯意聯絡，丙○○、江蒙恩則接續前開共同恐嚇取財之犯
    意聯絡，由乙○○、甲○○向甲 恫嚇稱：「如果借不到錢就死
    定了，亂跑的話就讓妳斷手斷腳」等語，丙○○及江蒙恩亦恫
    嚇如「這筆錢如果沒有借到就死定了」之類話語後，由甲○○
    駕駛車牌號碼000-0000號自用小客車搭載丙○○、江蒙恩與甲
     ，再次前往文信實業公司借款，但因文信實業公司負責人
    丙○○察覺甲 神情有異，探知甲 係遭他人脅迫、恐嚇前來借
    款後，未借款予甲 ，並私下為甲 叫計程車協助其逃脫，乙○○、甲○○、丙○○、江蒙恩因此未能取得借款金錢朋分而未遂
    。
  ㈥甲○○、丙○○、江蒙恩發覺丙○○協助甲 搭計程車逃脫後，隨即
    將上情轉告乙○○，彼等四人分別因憂渠等強盜、恐嚇取財之
    犯行曝光，另共同基於剝奪他人行動自由之犯意聯絡，於10
    9年4月20日晚間10時許，由乙○○以電話指示甲○○、丙○○、江
    蒙恩務必將甲 抓回，丙○○遂駕前開車牌號碼000-0000號自
    用小客車，搭載甲○○、江蒙恩尾隨甲 所搭乘之車輛，並趁
    甲 在新北市板橋區長江路附近下車之際，由甲○○、江蒙恩
    下車將甲 再度強押上前揭丙○○所駕自用小客車，帶回乙○○
    住處而剝奪甲 之行動自由。
  ㈦乙○○、甲○○、丙○○、少年林○恩、謝○宏（少年林○恩、謝○宏
    涉犯傷害部分，另行移送少年法庭審理中）、張智雄（張智
    雄涉犯傷害部分，因死亡另為不起訴之處分確定），因不滿
    甲 逃脫，另共同基於傷害之犯意聯絡，於109年4月20日晚
    間11時許，將甲 帶往新北市中和區觀音寺旁空地，由乙○○
    持長桿、甲○○、少年林○恩持高爾夫球棒毆打甲 投、面部及
    身體各處，致甲 累積前開所遭暴行後，計受有雙眼周圍紅
    腫、上唇撕裂傷、左枕部裂傷逢大針、肩頸部多處鞭打傷、
    雙肩大片瘀傷、右胸部、右腰前側、肚臍周邊大片瘀傷、背
    部兩處鞭打血痕、背部、左後腰部大片瘀傷、雙臂及右肘瘀
    傷等傷害。嗣因甲 在新北市板橋區長江路附近遭押上車被
    民眾發現報警處理，經警調監視器錄影畫面持續追緝，於10
    9年4月21日凌晨零時10分許，在新北市中和區觀音寺旁空地
    發現甲 遭毆打受傷，當場查獲乙○○等人，並扣得如附表二
    所示之物，而悉上情。
二、案經甲 訴由新北市政府警察局海山分局報告臺灣新北地方
    檢察署檢察官偵查起訴。
    理  由
壹、證據能力部分：
    當事人及被告之辯護人對於本院作為得心證依據之被告以外
    之人於審判外陳述，均全部同意作為證據，本院審酌各項證
    據作成時之狀況，認為並無不可信或不適當之情事，依刑事
    訴訟法第159條之5第1項規定，均有證據能力。至其餘非供
    述證據，本院查無有何違反法定程序取得之情形，應認俱有
    證據能力。
貳、實體部分：
一、認定犯罪事實所憑之證據及理由：
  ㈠被告甲○○於109年4月19日晚間6時許，駕駛車牌號碼000-0000
    號自用小客車搭載被告乙○○、少年林○恩、楊○卉，並聯絡被
    告丙○○、江蒙恩駕駛車牌號碼0000-00號自用小客車，一同
    前往雙和醫院外等待甲 下班，甲 出現後，被告乙○○要求甲
     坐上車牌號碼000-0000號自用小客車，將甲 帶往新北市新
    店區安祥路附近，與楊智凱、曾惟惠討論兩人出遊糾紛之事
    實，為被告四人所不爭執（見原審卷一第185、196、239、2
    42、257頁；原審卷二第222頁；本院卷第199頁），核與證
    人甲 於警詢、偵查及原審之證述（見偵查卷第129至135、4
    89至495 頁；原審卷二第128至135頁）、證人林○恩於警詢
    及偵查、證人楊○卉於警詢之證述（見偵查卷第104至108、5
    07至509、556至560頁）相符，並有被告等人駕駛BBQ-3276
    自用小客車前往雙和醫院外照片在卷（見偵查卷第571至583
     頁）可查，此部分事實首堪認定。
  ㈡事實一、㈠（即妨害自由、傷害、加重強制猥褻、竊錄、散布
    竊錄內容部分）：
    訊據被告甲○○對於事實欄一、㈠所載之事實坦承，而被告乙○○固對此部分客觀事實供承在卷，惟否認有與被告甲○○共同
    為強制猥褻犯行，辯稱：我沒有逼甲 脫衣服或將甲 手部反
    綁，是甲○○叫甲 脫光並搓揉其胸部，我也沒有跟甲○○說好
    要共同猥褻她，我拍甲 脫衣服是基於羞辱她的意思等語。
    經查：
　　⒈被告甲○○就所為如事實欄一、㈠所示全部犯行，及被告乙○○
      於此部分所示時、地，對甲 共同為妨害自由、傷害、竊
      錄、散布竊錄內容，並在場見聞甲○○對甲 為強制猥褻等
      情，業據被告甲○○、乙○○於原審及本院審理時均供承在卷
      （見原審卷二第223至224頁；本院卷第199頁），核與證
      人甲 於警詢、偵查及原審（見偵查卷第129至135、489至
      495頁；原審卷二第128至135頁）、證人林○恩於警詢及偵
      查、證人楊○卉於警詢之證述（見偵查卷第104至108、507
      至509、556至560頁）相符，並有甲 在烏來山區受傷照片
      、裸照、109年4月21日雙和醫院診斷證明書、新北市烏來
      區加九寮景觀大橋GOOGLE地圖列印資料、被告甲○○、乙○○
      、少年林○恩、楊○卉駕駛車牌號碼000-0000自用小客車前
      往烏來山區路線監視器錄影畫面截圖、新北市政府警察局
      海山分局109年8月26日新北警海刑字第1093959174號函及
      檢附之被害人甲 受虐待影片光碟、原審勘驗筆錄暨附圖
      在卷（見偵查卷第215至221、229、594、587至597頁；偵
      查不公開卷第19至25頁；原審卷一第307至310頁；原審卷
      二第171至177頁，附圖置於第179頁證物袋內）可查，此
      部分事實，堪先採信。
    ⒉被告乙○○雖以前詞置辯，惟按凡以自己犯罪之意思而參與
      犯罪，無論其所參與者是否犯罪構成要件之行為，皆為正
      犯，其以幫助他人犯罪之意思而參與犯罪，惟所參與者，
      如係犯罪構成要件之行為，亦為正犯。且共同實施犯罪行
      為之人，在合同意思範圍以內，各自分擔犯罪行為之一部
      ，相互利用他人之行為，以達其犯罪之目的者，即應對於
      全部所發生之結果，共同負責。查：
      ⑴證人甲 於偵查時證稱：在烏來後，乙○○、甲○○、林○恩
        先打我，打到一半，甲○○就叫我把衣服脫掉，乙○○說曾
        惟惠男友（即楊智凱）要看，一開始是林○恩女友用手
        機錄，乙○○、林○恩也有接手錄影，期間甲○○很大力抓
        我胸部，事後並有把影片傳給曾惟惠男友等語（見偵查
        卷第491頁）；於原審具結證稱：在烏來山區，乙○○、
        甲○○兩人要求我把衣服都脫掉，只剩下一件內褲，然後
        甲○○有用手捏我的胸部等語（見原審卷二第128、129頁
        ），經核前後所述一致。證人林○恩於偵查時亦供稱：
        在烏來山上，乙○○叫甲 把衣服脫掉，甲○○有抓甲 胸部
        等語（見偵查卷第508頁）。證人楊○卉於警詢時亦供稱
        ：在烏來山區時，是甲○○叫甲 將衣服自己脫，影片一
        開始將甲 用白衣雙手反綁的是乙○○，後面黑色長褲是
        乙○○叫我綁等語（見偵查卷第553頁）可見在烏來山區
        時，被告乙○○、甲○○均有要求甲 自行脫衣，甲 並遭被
        告乙○○持衣物反綁雙手，嗣無法抵抗而任由被告甲○○揉
        捏胸部，此核與卷附甲 在烏來山區全裸遭白色衣物綑
        綁之畫面擷圖（見偵查不公開卷第22頁）亦相吻合。
      ⑵案經原審勘驗甲 在烏來山區遭毆打之錄影內容結果略以
        ：畫面開始時，甲 全裸站在畫面中，被告甲○○持續以
        左手放在甲 左胸揉捏其胸部，被告甲○○向乙○○稱：「
        看你要打哪裡，你打，我抓奶就好了」，而被告乙○○則
        稱：「看你要打哪裡你打啊！我揍一定先揍肚子」，之
        後被告乙○○先徒手搥打甲 背部數次後，被告甲○○始鬆
        開揉捏甲 胸部之手（被告甲○○抓捏甲 胸部時間至少有
        1分10秒以上），並捶打甲 背部，嗣被告乙○○、甲○○及
        少年林○恩分別徒手及持拖鞋毆打甲 臀部、胸部、肚子
        、臉部及頭部，又影片時間為9分19秒，期間被告乙○○
        並未有任何阻止甲 脫衣或制止被告甲○○摸甲 胸部之行
        為或話語，有原審勘驗筆錄、甲 在烏來山區裸照在卷
        （見偵查不公開卷第23至25頁；原審卷二第171至177頁
        ）可憑，足見被告乙○○確有命甲 脫去衣服、以衣物反
        綁甲 雙手，使甲 無法抵抗，其與被告甲○○及少年林○
        恩、楊○卉就強制猥褻犯行，顯有共同犯意聯絡及行為
        分擔，被告乙○○前開辯稱其有制止一節，顯係卸責之詞
        ，不足為信。
      ⑶末按刑法所稱「猥褻行為」，係指性交以外，足以興奮
        或滿足性慾之一切色情行為而言。本案被告乙○○強迫甲
         褪去身上衣物，任渠等觀看甲 裸體，乃至施暴過程中
        被告乙○○曾毆打甲 臀部之身體隱私部位（原審卷二第1
        72至173頁），均已侵害甲 之性自主決定權，而屬強制
        猥褻之行為。被告乙○○雖又辯稱其無碰觸甲 胸部，仍
        無解期前開犯行之成立。
　㈢事實一、㈡、㈤（即強盜及恐嚇取財部分）
    訊據被告乙○○、甲○○、丙○○、江蒙恩就事實欄一、㈡、㈤所載
    ，雖均坦承客觀行為，然乙○○、甲○○皆否認主觀上有強盜犯
    意，被告丙○○及江蒙恩則否認主觀上有恐嚇取財之犯意聯絡
    。被告乙○○及甲○○辯稱：被害人甲 前往當鋪時人身自由，
    並無不能抗拒之情形等語。被告乙○○更辯稱在甲 第一次被
    帶去文信實業公司時，其不知情，在甲 第二次去文信實業
    借錢時，其只說「敢亂跑，就讓你斷手斷腳」，沒有說「再
    不借錢就死定了」等語。被告丙○○、江蒙恩亦辯稱：我們有
    去文信實業公司，但當時只是要甲○○載回家，不知道載甲 
    要去借錢賠償，也沒有出言恐嚇甲 。然查：
　　⒈此部分客觀事實，業據被告乙○○、甲○○於本院準備程序時
      坦承在卷（見本院卷第199至200頁），核與證人甲 於警
      詢、偵查及原審之證述（見偵查卷第129至135、489至495
      頁；原審卷二第135至144頁）、證人即報警路人吳國祥於
      警詢及原審證述（見偵查卷第563至565頁；原審卷二第37
      至41頁）、證人即文信實業公司負責人丙○○於本院證述情
      節（見本院卷第336至344頁）相符，並有新北市政府警察
      局海山分局偵查隊查訪丙○○之查訪表在卷（見偵查卷第62
      9、630頁）可佐，此部分事實，可先認定。
　　⒉被告乙○○、甲○○雖以無強盜主觀犯意、甲 無至使不能抗拒
      置辯。惟：
      ⑴證人甲 於偵查中證稱：從烏來回來後，他們有看我的錢
        包及轉帳明細表，但我「沒有」欠乙○○、甲○○錢，後來
        甲○○就帶我去當鋪，車上有我、甲○○及兩個男生（即丙○○、江蒙恩），他們載我去當鋪說是要「借錢給他們用
        」，我「不是」願意的，我當時已經被打了，所以他們
        要我做什麼我也不敢反抗，丙○○有陪我進去當鋪，後來
        因為證件沒有備齊所以沒有借到錢；當天晚上有再去當
        鋪一次，當時也是甲○○等三人載我去當鋪，甲○○、丙○○
        有恐嚇我要讓我斷手斷腳，到當舖甲○○、丙○○有陪我一
        起進去，我趁甲○○、丙○○不在時跟老闆說不是我要借的
        ，我是被逼的，老闆說會幫我，借我400元叫我坐車離
        開等語（見偵查卷第491至495頁）；於原審證稱：我沒
        有欠乙○○他們錢，與甲○○也沒有任何糾紛，在景平路時
        我有跟他們說我想要離開，但他們說我有欠款10萬元，
        要處理完將這筆錢還完後，才可以回到我母親那邊，我
        去了兩次錢莊，第一次去的時候由甲○○開車，丙○○跟江
        蒙恩一起去，甲○○跟丙○○有陪我進去，因為證件沒帶齊
        所以沒有借成；第二次要去借款前，乙○○跟甲○○對我說
        「如果借不到錢就死定了，亂跑的話就讓你斷手斷腳」
        ，而丙○○及江蒙恩也有說這筆錢如果我沒有借到就死定
        了等類似的話，有說我借到這筆錢之後要還給甲○○跟丙○○他們，到當舖後，甲○○跟丙○○先陪我進去，後來他們
        才出去，我才有機會求教，我有跟老闆說手機跟錢包都
        在他們那邊，我身上沒有半毛錢沒有辦法回家，老闆就
        借我400元等語（見原審卷二第136至144、146、147頁
        ），經核前後證述一致，衡情甲 亦當無甘冒偽證罪責
        嚴厲追訴處罰之風險，虛構上開之事實以陷害被告四人
        之必要，堪認甲 所言之所以搭乘被告等人所駕車輛，
        前後二次前往借款等情，確非出於己意。況被告乙○○於
        原審亦坦承：我與甲 沒有任何財務糾紛，江蒙恩跟丙○○應該也沒有等語（見原審卷二第53頁）。則以甲 未積
        欠被告四人任何債務或有何財物糾紛之前提下，更無僅
        單純因被告四人口頭之要求，即前往文信實業公司借款
        供被告四人花用之可能性。
      ⑵另證人即文信實業公司負責人丙○○於查訪時稱：於109年
        4月20日晚上（即第二次前往借款時），甲 跟另外三人
        來文信實業公司借款時，甲 說要借錢還債，可是我看
        甲 臉及身體都有傷勢，我便問甲 為何要借款，以及身
        上傷勢來源，一開始甲 不願說，我便把在外等候的三
        人趕走，後來才了解，跟甲 一同前來的三人押她來借
        款，我便幫甲 叫計程車送她回板橋，有新北市政府警
        察局海山分局偵查隊查訪表（見偵查卷第629、630頁）
        可佐；於本院審理時亦證稱：甲 是一人進來我公司，
        她的臉一半腫起來，很明顯就是被毆打瘀青腫起來，手
        腳已是瘀青，精神狀況感覺不是很好，看起來一整天沒
        睡覺，很疲勞，身體很虛弱，來說要借5萬，我問她借
        這個錢要幹甚麼，她說要還朋友錢，但當時看到她覺得
        怪怪的，那個傷勢她說是她爸爸打的，但我想說爸爸打
        怎麼可能打成這樣，後來經朋友問她之後，可能我在場
        她不好意思講，我朋友有問她，她把事情講出來，我朋
        友跟我講，我才去問她，她講她被人家押來這邊要借錢
        ，要還他們錢，說是因為在網路上一些問題，在網路辱
        罵人家，然後人家押她、毆打她，把她囚禁在中和一個
        住所一天，再押她出來借錢，有三個人帶她來借錢，在
        門外等，因為她跟我說她一天都沒有吃東西，我們桌上
        有瓶礦泉水，她問我可不可以喝，我就說她可以拿去喝
        ，然後她跟我說她身上沒有錢，證件跟什麼都被對方拿
        走，至於是誰拿走她沒說，我們有幫她叫計程車，然後
        拿錢給她，送她回家等語（見本院卷第336至344頁），
        核與甲 前開證述第二次借款過程相符。足認甲 直到第
        二次借款之時，其行動仍在被告乙○○、甲○○、丙○○、江
        蒙恩四人之掌控之中，非得任意為之，倘非因證人丙○○
        察覺有異，出手搭救，甲 勢必仍受被告四人控制，未
        能從中得隙逃脫（至於之後又被被告四人抓回，乃另一
        情事）。
　　　⑶再者，參酌原審前開勘驗錄影內容之結果，甲 在烏來山
        區經被告乙○○、甲○○等人毆打後，其臉部、鼻子及身體
        多處有明顯傷勢，有勘驗筆錄附件附圖4在卷（另置於
        原審卷二第179頁證物袋內）可查。可見甲 於借款之前
        一日即109年4月19日遭嚴重毆打，是於翌（20）日晚間
        前往文信實業公司借款時，甲 臉部、鼻子仍應留存明
        顯傷勢，亦與證人丙○○前開證述相符，甲 復於第一次
        借款未果回程途中，遭受被告甲○○為強制性交（詳下述
        ），此段期間，甲 之行動自由遭被告等人限制行動自
        由未斷，衡情，甲 既與被告等人無債權債務關係，若
        非於借款前，已遭被告乙○○、甲○○剝奪行動自由數小時
        、並遭虐打成傷、復遭強制猥褻、強制性交等強暴對待
        ，還出言脅迫，使其不敢抗拒，自不可能前往文信實業
        公司借款。是以甲 自由意志受嚴重壓迫之程度，顯有
        至使不能抗拒之情事。
　  ⒊被告丙○○、江蒙恩雖以無恐嚇取財之主觀犯意、無為恐嚇
      言詞置辯。惟：
      被告丙○○及江蒙恩於證人甲 遭被告乙○○、甲○○及前述少
      年剝奪行動自由、強制猥褻、傷害、拍攝裸照傳送他人觀
      覽時，並未在場參與，而係欲帶同甲 前往文信實業公司
      借款時，始經被告乙○○、甲○○之要求到場陪同甲 前往之
      事實，已如前所認定。是難認其等有與被告乙○○、甲○○就
      前述之強盜強暴犯行，有何犯意聯絡（詳下述）。惟被告
      丙○○及江蒙恩仍辯稱其等陪同甲 前往文信實業公司借款
      ，並無恐嚇取財之犯意及恐嚇言行，乃因江蒙恩欠丙○○債
      務，始一同前往錢莊借款等語。查：
　　　⑴倘果真如此，以江、蔡二人間之債務與甲 及陳、李二人
        無關，其等自行前往借貸即可，何需刻意與被告甲○○相
        約碰面同往？更於甲 第一次借貸未果，又再度陪同前
        往同一地點借款？況證人甲 已明確證稱：我前往文信
        實業公司時，均有被告甲○○及丙○○陪同進入，而江蒙恩
        沒有被問有關借款的事情，僅有我被問等語（見原審卷
        二第145、146頁），被告江蒙恩亦表示甲 第一次去文
        信實業公司借款時，其與丙○○在車上等（見本院卷第25
        2頁）。基此，口口聲聲表示需要借款償還債務之江蒙
        恩，前往文信實業公司卻未借款，反而是與被告四人間
        沒有償務之甲 ，卻需要借款給被告四人花用，實不合
        情理。參以被告丙○○及江蒙恩均於原審已坦認曾於前一
        日即109年4月19日隨同被告乙○○前往雙和醫院等待甲 
        下班一節，被告丙○○並於偵查、原審時供稱：乙○○有跟
        我說可不可以請我幫忙把被害人顧好，他要我們帶被害
        人去借一些小額貸款，10萬元要分給我們其他人等語（
        見偵查卷第317、367頁；原審卷一第254頁），被告江
        蒙恩於偵查中亦供稱：甲○○有說甲 借到錢後可以全部
        人一起分等語（見偵查卷第452頁）。顯見被告丙○○、
        江蒙恩搭乘被告甲○○所駕車輛，攜同甲 前往文信實業
        公司之目的，全係為看住甲 ，防止脫逃，以順利借得
        款項供被告四人花用甚明。是被告丙○○、江蒙恩所辯稱
        ，乃因江蒙恩欠丙○○債務，始一同前往借款一情，均難
        採信。
　　　⑵又被告丙○○、江蒙恩於本院審理時雖再辯稱其等並無於
        甲 前往借款前出言恫嚇。然此部分除據證人甲 證述明
        確同前，被告丙○○亦於偵訊時自承：大家都有恐嚇被害
        人，乙○○說如果被害人亂動亂跑就讓她死得很難看，甲○○說叫她坐好，我跟她說妳敢跑看妳要斷一隻手還是腳
        等語（見偵查卷第319頁）；於原審訊問則供承：我承
        認有對甲 講「斷手斷腳」等語（見原審卷一第64、254
        頁）。被告乙○○於本院審理時坦稱：我有跟甲 說「借
        不到錢就完蛋了」，顯均含恫嚇之意，使一般合理客觀
        之人聞言心生畏懼，更何況係已遭被告乙○○、甲○○及前
        述少年限制自由與傷害之甲 ，被告丙○○並於原審陳稱
        ：我於109年4月19日晚上在乙○○景平路住處，有看到甲
         ，我有問甲 怎麼鼻青臉腫等語（見原審卷一第65頁）
        ；被告甲○○亦於偵查時並供陳：從烏來回來後，第二台
        車沒有去烏來也到景平路，那台車的丙○○一下車就說為
        什麼要打甲 ，不是要帶甲 去借錢嗎？他們說打成這樣
        怎麼去借錢，也沒有辦法分紅等語（見偵查卷第535頁
        ）。顯見甲 在去公司借款前，外貌受有傷害一情，顯
        可為被告蔡、江二人所能見，準此情境，縱使實際出言
        恫嚇之人非被告丙○○或江蒙恩，亦無礙其等恐嚇取財罪
        責之成立。
　　⒋綜整上述，被告乙○○、甲○○利用甲 遭其等與其他少年嚴重
      之暴力相向下，復藉以威脅甲 生命之言論，強烈壓制甲 
      自由意志，到達至使不能抗拒之程度，而被告丙○○及江蒙
      恩雖未與陳、李二人為前開強制猥褻、拍攝裸照傳送、強
      制性交之暴行，以卷證所認，僅可證明其等知悉甲 有遭
      剝奪行動自由與毆傷，卻仍基此，未與搭救，反而聽從被
      告乙○○之指示，與被告甲○○一同偕甲 前往文信實業公司
      借款供被告四人花用，是蔡、江二人彼此間，就此部分顯
      有共同恐嚇取財之犯意聯絡及行為分擔。
  ㈣事實一、㈢（即強制性交部分）
    ⒈訊據被告甲○○就其確有違反甲 之意願，以其陰莖進入甲 
      之陰道對其為性交行為之事實，於原審及本院準備程序均
      坦承（見原審卷一第182頁；本院卷第199頁）在卷，核與
      甲 於偵查及原審之證述（見偵查卷第489至495頁；原審
      卷二第137至143頁）相符，並有衛生福利部雙和醫院受理
      疑似性侵害事件驗傷診斷書、新北市政府警察局海山分局
      109年8月6日新北警海刑字第1093954223號函暨內政部警
      政署刑事警察局109年7 月17日刑生字第1090049181號鑑
      定書附卷（見偵查不公開卷第7至11頁；原審卷一第281至
      296頁）可佐，此部分事實，同堪認定。
    ⒉另被告甲○○於原審及本院審理時雖就犯行地點有所辯解，
      表示被告乙○○等人在烏來傷害甲 後，其他人搭另一台車
      離開，其則趁與甲 獨處時，在烏來山區路邊對甲 強制性
      交，並非是在第一次帶甲 去文信實業公司借款後，回程
      路邊車上所為。惟查：
      ⑴證人甲 於偵查中證稱：第一次前往當鋪後，甲○○先把另
        外兩個男生載回去，剩下我跟甲○○單獨在車上，甲○○就
        跟我說想與我發生性行為，我問甲○○這樣他老婆知道不
        好，也有跟甲○○說我有男朋友，不想要跟他發生性行為
        ，但甲○○說不行，我沒有拒絕的權利，後來甲○○有壓住
        我，一開始叫我幫他打手槍、口交，壓住我的頭，我有
        說我真的不想，但是甲○○還是要我繼續，後來甲○○有把
        陰莖插入我的陰道，我沒有反抗，我怕我逃走後他們會
        報復我，把我打的更嚴重等語（見偵查卷第493頁）；
        於原審中亦具結證稱：我有與甲○○發生過一次性行為，
        是在20日去當鋪完後發生的等語（見原審卷二第137至1
        39、142頁），可知甲 供述就該次遭被告甲○○強制性交
        之犯罪事實均大致相同。至於甲 於警詢時固曾供稱其
        係在烏來山區下山時，遭被告甲○○將車停在路邊性侵（
        見偵查卷第133頁），然嗣後於原審審理時已到庭具結
        ，並釐清稱：我僅與甲○○發生一次性關係，是在第一次
        去當鋪之後，在警詢時烏來的部分講得比較簡單，實際
        上應係去當鋪完後遭甲○○性侵等語（見原審卷二第138
        、139頁）明確，自以原審具結證稱之內容為可採。
      ⑵再者，依當日其他在烏來山區在場之人即被告乙○○、少
        年林○恩、楊○卉之供述，均未提及其等自烏來山區返回
        時，有其他車輛前來會合。證人甲 於原審中亦稱：當
        日去烏來時係一台車，離開烏來時也只有一台車，所有
        人都在車上等語（見原審卷二第136、137 頁）。被告
        甲○○於原審訊問中亦曾坦承：我開車載丙○○、江蒙恩及
        甲 到借錢的地方，但沒借到款，我就載丙○○、江蒙恩
        回各自住處，我再載甲 返回景平路，我在車上有與甲 
        有獨處的時間，有與甲 發生性關係等語無誤（見原審
        卷一第51、52頁），可見被告甲○○對甲 強制性交之行
        為時點，確係在109年4月20日甲 第一次前往文信實業
        公司借貸未果後之回程期間，被告甲○○其於原審審理中
        翻異前詞，不足為信。 
  ㈤事實一、㈣（即傷害部分）
　　訊據被告乙○○固坦承有於上揭事實欄一、㈣所載之時、地，
    對甲 為傷害犯行，惟否認其有以膠帶封被害人口部，辯稱
    是甲○○老婆所做。惟被告乙○○早於警詢、偵訊時即已供承：
    是我以膠帶黏住被害人嘴部，因為她亂講話，害我們起內鬨
    等語（見偵查卷第49、313、397頁）明確，核與其嗣後於原
    審及本院準備程序均坦承等語（見原審卷二第225頁；本院
    卷第199、361頁）一致，並經證人甲 於偵查中證述此部分
    被害過程等語（見偵查卷第493頁）相符，且有雙和醫院診
    斷證明書在卷（偵查卷第229頁）可查，足徵被告乙○○此部
    分任意性自白與事實相符堪採，本案復查無其他證據以實其
    後來所辯之詞，因此，難認被告乙○○於本院審理之末始翻供
    之前揭辯述內容可信。
  ㈥事實一、㈥（即剝奪行動自由部分）
　　上揭事實欄一、㈥所載剝奪行動自由之犯罪事實，業據被告
    四人分別於原審及本院審理中均坦承在卷（見原審卷二第22
    6頁；本院卷第199頁），並經證人甲 於警詢、偵查及原審
    中證述（見偵查卷第129至135、489至495頁；原審卷二第14
    4至147頁）、證人吳國祥於原審中之證述（見原審卷二第36
    至41頁）明確，復有長江路口等行經路線監視器錄影畫面截
    圖、長江路口監視器錄影截圖在卷（見偵查卷第223至226 
    、604至613頁）可佐，足認被告四人此部分任意性自白與事
    實相符，堪予採信。雖其中被告丙○○、江蒙恩於本院審判時
    避重就輕辯稱其等僅陪同前往、或幫忙開車而已（見本院卷
    第363頁），然被告蔡、江二人既然知悉駕車尾隨甲 所乘計
    程車之目的，即在抓回逃脫之甲 ，即便主事指揮者乃未在
    場之被告乙○○，另強押被害人上車者乃被告甲○○，然以其等
    一為駕駛交通工具，另一下車陪同甲○○將甲 帶回所駕車輛
    ，顯與前開被告乙○○之指示、被告甲○○之下手，合為一整體
    剝奪甲 行動自由行為之分擔甚明，被告蔡、江以其等個別
    動作切割罪行，實無解其等此部分罪責之成立。是被告丙○○
    、江蒙恩此部分辯詞，亦不足採。
  ㈦事實一、㈦（即傷害部分）
　　訊據被告乙○○、甲○○對於事實欄一、㈦所載之事實均予坦承
    （見原審卷二第226頁；本院卷第199頁），而被告丙○○固承
    認有此部分客觀事實，惟否認有與被告乙○○、甲○○共犯傷害
    行為，辯稱：我沒有參與傷害被害人，也沒有手持武器，我
    當時是蹲在車頭等語。經查：
　　⒈上揭事實欄一、㈦所載傷害之犯罪事實，業據被告乙○○、甲○○於原審及本院審理中坦承在卷（見原審卷二第226頁；
      本院卷第199、364頁），並經證人甲 於警詢、偵查及原
      審中證述（見偵查卷第129至135、489至495頁；原審卷二
      第145至148頁）明確，復有雙和醫院診斷證明書在卷（見
      偵查卷第229頁）可查，足認被告乙○○、甲○○此部分任意
      性自白與事實相符，堪予採信。
    ⒉被告丙○○雖以前詞置辯，惟本案係由被告丙○○駕車搭載甲 
      前往新北市中和區觀音寺旁空地，使甲 遭到被告乙○○、
      甲○○、少年林○恩分持長桿、高爾夫球棒傷害，而受有雙
      眼周圍紅腫、上唇撕裂傷、左枕部裂傷逢大針、肩頸部多
      處鞭打傷、雙肩大片瘀傷、右胸部、右腰前側、肚臍周邊
      大片瘀傷、背部兩處鞭打血痕、背部、左後腰部大片瘀傷
      、雙臂及右肘瘀傷等傷勢之事實，為被告丙○○不爭執（見
      原審卷一第255、258頁）。參以甲 於偵查時證稱：當鋪
      老闆借我400元叫車讓我離開，下車後我又馬上被甲○○、
      丙○○及江蒙恩抓走，後來又開回中和景平路，在路上丙○○
      還說他很生氣要回家拿開山刀，到景平路後，乙○○有打我
      ，後來乙○○、林○恩跟1個人就上車，開到南山觀音寺，我
      們車子先到，乙○○、甲○○、林○恩開後車廂拿出高爾夫球
      棒、黃色杆子打我，其他人在旁邊看等語（見偵查卷第49
      5頁）；於原審中稱：我第二次借款沒借到，又被拉回車
      上，之後我們就去觀音寺，當時甲○○及乙○○他們都說為何
      我要跑走，說我跑走幹嘛，有講一些不好聽的話，當時去
      觀音寺是丙○○開車，之後他們叫我先下車，他們打開後車
      廂，拿出高爾夫球棒跟三角椎的橫桿打我，乙○○及甲○○有
      打我，我對丙○○有無打我沒有印象，只有三個人打我，其
      他人沒有打都在旁邊看，也沒有人阻止，後來警察就來了
      等語（見原審卷二第147、148頁）。可見甲 第二次前往
      文信實業公司未借得款項，雖搭車離去，但之後又遭被告
      丙○○、甲○○、江蒙恩駕車抓回景平路住處，期間被告丙○○
      、乙○○及甲○○均對甲 擅自搭車離去表示不滿，隨後即由
      被告丙○○駕車，載被告乙○○、甲○○、甲 等人前往觀音寺
      ，依此時序以察，甲 於前一天已被帶往烏來山區毆打，
      當日2次均未能借款又擅自逃離其等掌控之情況下，衡情
      被告丙○○於駕車搭載甲 前往觀音寺時，顯可知悉甲 一旦
      被帶往觀音寺，會再度遭受毆打或其他暴行對待，卻仍聽
      從乙○○指示，駕車搭載前往；況被告丙○○於原審中亦自陳
      ：我知道他們去觀音寺係為了打甲 等語（見原審卷一第6
      6頁），又於甲 抵達觀音寺後，遭被告乙○○、甲○○及林○
      恩毆打時，在旁未予阻止，顯然與上開人等具有傷害甲 
      之犯意聯絡及行為分擔，足堪認定。
  ㈧綜上所述，本案事證已臻明確，被告四人上揭犯行，均堪認
    定，皆應依法論科。
二、論罪之理由：
  ㈠事實一、㈠部分：
    ⒈按刑法第235條、第315條之2所謂之散布，均係指擴散傳布
      於眾，包括一次擴散傳布於不特定人、特定多數人以及反
      覆多次傳布於一人。所稱「多數人」，固不拘泥於特定人
      數或數目方謂成眾，然應個案判斷，倘所散布之人數已足
      使該罪所欲保護之法益確實遭受侵害，即非法之所許。
    ⒉核被告乙○○、甲○○所為，均係犯刑法第302條第1項之剝奪
      他人行動自由罪、第277條第1項傷害罪、第315條之1第2
      款之竊錄身體隱私部位罪、第315條之2第2項意圖散布無
      故竊錄他人身體隱私部位內容罪，以及第224條、第224條
      之1二人以上共犯強制猥褻罪。
    ⒊又法院雖不得就未經起訴之犯罪審判，然犯罪是否已經起
      訴，應以起訴書所記載之「犯罪事實」為準，不受所載法
      條拘束，故法院於不妨害事實同一之範圍內，得自由認定
      事實，適用法律。如該「犯罪事實」已在起訴書記載明確
      ，縱漏載所犯部分法條或全未記載，亦應認為已經起訴（
      最高法院101年度台上字第4804號判決意旨參照）。經查
      ，起訴書之論罪法條欄，雖漏載被告乙○○、甲○○犯刑法第
      315條之1第2款之竊錄身體隱私部位罪、同法第315 條之2
      第2項意圖散布無故竊錄他人身體隱私部位內容罪，惟起
      訴書之犯罪事實欄已載明違反甲 意願，命甲 將衣服脫光
      後，由少年楊○卉持手機錄影，爾後乙○○將甲 裸體影片上
      傳給友人等旨，是被告乙○○、甲○○此部分犯行應認已經起
      訴，復經原審於審理時告知被告此部分犯行所涉法條及罪
      名（見原審卷二第33、125、209頁），已足保障被告之防
      禦權，本院自得併予審究。
    ⒋按成年人教唆、幫助或利用兒童及少年犯罪或與之共同實
      施犯罪或故意對其犯罪者，加重其刑至二分之一，兒童及
      少年福利與權益保障法第112條第1項前段定有明文。而成
      年人故意對兒童或少年犯罪者，係屬刑法分則加重之性質
      ，非僅單純刑度加重，即其構成要件亦與常態犯罪之罪型
      不同，為一獨立之犯罪構成要件（最高法院72年度台上字
      第6785號判決意旨參照）。查被告甲○○行為時，為年滿20
      歲之成年人，少年林○恩、楊○卉行為時，均為18歲以上未
      滿20歲，尚未成年，有其等警詢筆錄當事人欄在卷（見偵
      查卷第101、555頁）可參，是被告甲○○成年人與少年林○
      恩、楊○卉共同實施如事實欄一、㈠所示之犯罪，應加重其
      刑。至於被告甲○○固於原審及本院均辯稱不知少年林○恩
      、楊○卉之實際年齡，然依原審前開勘驗甲 遭毆打之錄影
      畫面，影片中攝錄到少年林○恩、楊○卉之影像，依其等之
      穿著打扮、樣貌、談話及行為模式可知其等年紀尚輕，且
      被告乙○○於原審中供稱：我認識林○恩、楊○卉半年至一年
      ，都沒有在念書了，年紀應該是比我小等語（見原審卷二
      第223頁）。而被告甲○○於原審中亦供稱：林○恩、楊○卉
      年紀應該是比我小等語（見原審卷二第224頁），依案發
      當日被告甲○○搭載被告乙○○及兩位少年共同前往雙和醫院
      載甲 ，又一同前往安祥路及烏來山區施行上開犯罪，可
      見被告甲○○與少年林○恩、楊○卉彼此熟識，就少年林○恩
      、楊○卉為未滿18歲之少年一情，要難推諉辯稱不知，是
      其事後空言辯稱不知少年林○恩、楊○卉之實際年齡，自無
      可採。又被告乙○○為89年○月○○日生，為本案行為時未滿2
      0歲，並非成年人，公訴意旨誤認被告乙○○於行為時為成
      年人，請求依前開規定，對其加重其刑，容有誤會，併予
      敘明。至於公訴意旨此部分亦認被告丙○○、江蒙恩與少年
      林○恩、楊○卉共犯上開行為，應予加重其刑等語，然本院
      認定被告四人帶同甲 前往新店安祥路時，尚未剝奪甲 之
      行動自由（詳後述），而被告丙○○及江蒙恩事後未前往烏
      來山區對甲 為如事實欄一、㈠部分所示之犯行，已如前述
      ，是公訴意旨此部分，亦有誤會，併此敘明。
    ⒌被告乙○○、甲○○與少年林○恩、楊○卉間就前開罪名間，有
      犯意聯絡、行為分擔，為共同正犯。
    ⒍另剝奪他人行動自由之行為，係行為繼續，而非狀態繼續
      ，乙○○、甲○○與少年林○恩、楊○卉共同剝奪甲 行動自由
      ，至甲 於事實欄一、㈤搭乘計程車離去前，均在犯罪行為
      繼續進行中，應以繼續犯論以一罪。又被告乙○○、甲○○與
      少年林○恩先後毆打甲 之行為，在時間、地點上均屬密切
      ，皆應視為數個舉動之接續執行，而以包括之一行為評價
      為合理，均屬接續犯。
    ⒎按以強暴之方法剝奪人之行動自由時，若無傷害之故意，
      而於實施強暴行為之過程中，致被害人受有傷害，乃實施
      強暴之當然結果，固不另論傷害罪。惟妨害自由罪，並非
      以傷人為當然之手段，若行為人另具有傷害故意，且發生
      傷害結果，自應成立傷害罪名，如經合法告訴，即應負傷
      害罪責（最高法院94年度台上字第4781號判決意旨參照）
      。另刑法上一行為而觸犯數罪名之想像競合犯，其存在之
      目的，在於避免對於同一不法要素予以過度評價，則自然
      意義之數行為，得否評價為法律概念之一行為，應就客觀
      構成要件行為之重合情形、主觀意思活動之內容、所侵害
      之法益與行為間之關連性等要素，視個案情節依社會通念
      加以判斷。如具有行為局部之同一性，或其行為著手實行
      階段可認為同一者，得認與一行為觸犯數罪名之要件相侔
      ，而依想像競合犯論擬（最高法院101年台上字第2449號
      判決意旨參照）。查甲 係業遭押至烏來山區後，遭被告
      乙○○、甲○○與少年林○恩、楊○卉以徒手或持拖鞋等方式共
      同毆打、捏抓甲 胸部、並拍攝甲 裸體之影片及傳送與他
      人，是甲 受有上述傷勢結果，難認其等傷害行為僅係剝
      奪行動自由所使用之手段，而係於剝奪甲 行動自由之行
      為繼續中，另基於傷害之故意而為之，且確已發生傷害之
      結果，自應成立傷害罪名。被告乙○○共同對甲 犯剝奪他
      人行動自由罪、傷害罪、加重強制猥褻罪、竊錄罪、散布
      無故竊錄他人身體隱私部位內容罪，均起因於乙○○與甲 
      間之細故糾紛而生，係出於同一意思決定為之，且具有行
      為局部之同一性，依刑法第55條之規定，從一重之加重強
      制猥褻罪論處。被告甲○○係以一行為，對甲 犯成年人與
      少年共同犯剝奪他人行動自由罪、傷害罪、加重強制猥褻
      罪、竊錄罪、散布無故竊錄他人身體隱私部位內容罪，為
      想像競合犯，應依刑法第55條之規定，從較重之成年人與
      少年共同犯加重強制猥褻罪處斷。
    ⒏至於公訴意旨固認被告四人與少年林○恩、楊○卉於109年4
      月19日帶甲 前往新北市新店區安祥路附近與楊智凱討論
      乙○○與甲 糾紛之際，已妨害甲 之行動自由。惟查，證人
      甲 於原審中供稱：我當時在雙和醫院，係因曾惟惠跟我
      說乙○○會開車載我去安祥路楊智凱的住處，所以才會上車
      ，我知道去安祥路係要處理我與乙○○的糾紛，當日在安祥
      路也有討論說要給我處罰等語（見原審卷二第132至135頁
      ），顯見甲 係為調解與被告乙○○間之糾紛，而同意上車
      前往安祥路，尚難認被告四人自雙和醫院時起，已剝奪或
      限制甲 之行動自由，公訴意旨對此容有誤會，附此敘明
      。
 ㈡ 事實一、㈡、㈤部分
    ⒈核被告乙○○、甲○○此部分所為，均係犯刑法第328條第4項
      、第1項強盜未遂罪，被告丙○○、江蒙恩所為，均係犯刑
      法第346條第3項、第1項恐嚇取財未遂罪。
    ⒉至公訴意旨固認被告四人於此部分所為係涉犯刑法第330條
      第2項、第1項之結夥三人以上強盜未遂罪，惟被告丙○○與
      江蒙恩固於帶同甲 搭乘被告甲○○所駕車輛前往文信實業
      公司借款前，知悉甲 有遭乙○○、甲○○剝奪行動自由及毆
      傷之情事，然並未參與，亦未見聞過程，並不知甲 已達
      至使不能抗拒之情，復無證據證明其等知悉甲 有遭強拍
      裸照、強制猥褻、強制性交之情事，是以其等雖於後來參
      與恐嚇取財之犯行，即其等犯意是否認識到被告乙○○、甲○○前揭犯行全貌，並基此前提，進而將恐嚇取財之犯意升
      高至強盜犯意，則不無可疑，是在其等親身見聞之前提，
      僅有在前往文信實業公司借款前之恫嚇行為，以及被告甲○○在其等陪同下，偕甲 至文信實業公司借款，顯難認其
      等有抑壓被害人之自由意思，至使不能抵抗而為財物交付
      之強盜程度，是以被告丙○○、江蒙恩此部分所為，應僅有
      恐嚇取財未遂之犯行。基此，被告乙○○、甲○○所為之強盜
      犯行，未達三人，自難率以加重強盜未遂罪責相繩。是公
      訴意旨認被告四人所為係刑法第330條第2項、第1項之結
      夥3人以上強盜未遂罪，容有未合。惟其與刑法第328條第
      4項、第1項強盜未遂罪、第346條第3項、第1項恐嚇取財
      未遂罪之基本社會事實同一，且起訴書所載刑法第330條
      第2項、第1項之加重強盜未遂罪之罪質含有刑法第328條
      第4項、第1項之普通強盜未遂罪，且法定刑較重，本院審
      理時亦告以涉有刑法第346條第3項、第1項恐嚇取財未遂
      罪之可能，是以，本院變更前開法條，對被告防禦權之行
      使，已有充分保障，自得依刑事訴訟法第300條規定變更
      起訴法條，並加以審理。
    ⒊被告乙○○、甲○○就強盜未遂罪間，被告丙○○、江蒙恩就恐
      嚇取財未遂罪間，有犯意聯絡、行為分擔，皆為共同正犯
      。
    ⒋被告四人各所為強盜、恐嚇取財未遂之犯行（即事實一㈡、
      ㈤部分），係分別基於單一之決意，並於密切接近之時間
      及同一地點實施，侵害同一法益，各行為獨立性極為薄弱
      ，依一般社會健全觀念，在時間差距上難以強行分開，在
      刑法評價上，以視為數個舉動之接續施行，合為包括之一
      行為予以評價，較為合理，屬接續犯，僅各論以一強盜未
      遂罪、一恐嚇取財未遂罪。
    ⒌被告乙○○、甲○○已著手強盜之實行而不遂，被告丙○○、江
      蒙恩亦已著手恐嚇取財之實行而不遂，皆為未遂犯，均依
      刑法第25條第2項規定，按既遂犯之刑減輕之。
    ⒍又公訴意旨固認少年林○恩與被告四人就此部分共同犯加重
      強盜罪，然本院認定就此部分僅分別成立強盜未遂罪、恐
      嚇取財未遂罪，已如前述，又卷內並無證據足認少年林○
      恩有參與此部分構成要件之行為，是公訴意旨此部分之認
      定，容有誤會，併此敘明。
  ㈢事實一、㈢部分
    ⒈核被告甲○○所為，係犯刑法第221條之強制性交罪。
    ⒉至公訴意旨固認被告甲○○此部分應論以刑法第322條第2項
      第2款之強盜強制性交罪，然被告甲○○係於第一次借款不
      成，載送另二被告回去後，才單獨在車上另行起意強制性
      交，並非於為強盜行為之際為之，尚難認為係強盜強制性
      交罪，業如前述。公訴意旨認此部分被告甲○○構成強盜強
      制性交之結合犯，尚有誤會，併此敘明。
  ㈣事實一、㈣部分
　　核被告乙○○所為，係犯刑法第277條第1項之傷害罪。
  ㈤事實一、㈥部分
    ⒈核被告四人所為，均係犯刑法第302條第1項之剝奪他人行
      動罪。又剝奪他人行動自由之行為，係行為繼續，而非狀
      態繼續，被告四人共同剝奪甲 行動自由，至甲 於事實欄
      一、㈦警員到場前，均在犯罪行為繼續進行中，應以繼續
      犯論以一罪。至於公訴意旨固認事實欄一、㈥、㈦部分，仍
      係接續前開妨害他人行動自由之犯意，然按刑法第302條
      第1項所定之剝奪他人行動自由罪，為繼續犯之一種，在
      被害人未脫離犯罪者實力支配前，仍應認為在犯罪行為繼
      續中；其犯罪之完結，須繼續至被害人脫離其實力支配之
      時為止（最高法院96年度台上字第6735號判決意旨參照）
      。甲 於事實欄一、㈤所示經文信實業公司負責人丙○○協助
      搭車離開返家，甲 即已脫離被告四人之實力支配，被告
      四人自事實欄一、㈠至㈤所示對甲 剝奪行動自由之犯罪已
      完結。詎被告四人因恐甲 獲釋後對渠等不利，竟另行謀
      議，尾隨甲 所搭乘之計程車，並於甲 下車時再將甲 強
      押上車，顯已另行起意再為獨立之剝奪行動自由犯行，自
      應論以數罪，公訴意旨前揭認定，容有誤會，附此敘明。
    ⒉被告四人就所犯剝奪行動自由罪之間，有犯意聯絡、行為
      分擔，為共同正犯。
  ㈥事實一、㈦部分
    ⒈核被告乙○○、甲○○、丙○○所為，均係犯刑法第277 條第1項
      之傷害罪。
    ⒉被告乙○○、甲○○、丙○○與少年林○恩、謝○宏、張智雄有共
      同犯意聯絡及行為分擔，應論以共同正犯。
    ⒊又被告乙○○、甲○○與少年林○恩先後毆打甲 之行為，在時
      間、地點上均屬密切，皆應視為數個舉動之接續執行，而
      以包括之一行為評價為合理，均屬接續犯。
    ⒋被告甲○○及丙○○於本案行為時均為成年人，少年林○恩行為
      時，為18歲以上未滿20歲，尚未成年，是被告甲○○、丙○○
      成年人與少年林○恩共同實施如事實一、㈦之犯罪，均應加
      重其刑。至於被告乙○○為本案行為時，尚未滿20歲非成年
      人，已如前述，公訴意旨誤認被告乙○○於行為時為成年人
      ，兒童及少年權益與福利保障法第112 條第1項規定，對
      其加重其刑，容有誤會，併予敘明。
  ㈦被告乙○○就附表一編號1、2、4至6所犯各罪間；被告甲○○就
    附表一編號1至3、5、6所犯各罪間；被告丙○○就附表一編號
    2、5、6所犯各罪間；被告江蒙恩就附表一編號2、5 所犯各
    罪間，除事實欄一、㈡、㈤之強盜、恐嚇取財部分為接續犯外
    ，其他均屬犯意各別，行為互異，應分論併罰。
叁、撤銷原判決之理由（即事實欄一、㈡、㈤被告四人共同犯恐嚇
    取財未遂罪部分）、量刑之理由、沒收之說明：
一、原審就事實欄一、㈡、㈤部分，認為被告四人係共同犯恐嚇取財未遂罪，固非無見。惟被告乙○○指示被告甲○○駕車搭載被告丙○○、江蒙恩，帶同甲 前往文信實業公司借款前，甲 已遭被告乙○○、甲○○共同為剝奪行動自由、傷害、拍攝裸照散布、二人以上強制猥褻，復遭被告甲○○強制性交等暴行後，不得不順從被告乙○○、甲○○之意，前往文信實業公司借款，足認其自由意志遭壓抑至使不能抗拒之程度，而構成共同強盜未遂罪之犯行。至於被告丙○○、江蒙恩既未參與借款前之暴行，亦未知悉，於到場後，固能從甲 外表知悉有遭被告乙○○、甲○○為剝奪行動自由與傷害犯行，尚難認其等事後參與恐嚇欲取甲 錢財之犯意，溯及前揭暴行，提升至使甲 不能抗拒之強盜程度，故認被告丙○○、江蒙恩所為，僅犯共同恐嚇取財未遂罪，原審就此部分認被告四人共犯恐嚇取財未遂罪之認事用法，尚有未合。檢察官以被告四人此部分犯行應係涉犯三人以上加重強盜罪，以及被告丙○○上訴仍執前詞否認參與恐嚇取財未遂之犯行，雖均無理由，已如前論述，惟本案既有前開違誤，即應由本院予以撤銷改判。　　
二、量刑之理由
　　爰以行為人之責任為基礎，審酌被告四人年紀輕輕竟自甘參與犯罪，不思己力賺取錢財，為圖花用，被告乙○○及甲○○更為欲續以剝削被害人，自被害人身上撈取利益，目無法紀，見被害人身無錢財，由藉被害人畏懼再遭性侵害等之暴行手法，對被害人強盜、恐嚇取財，雖未得款，卻造成被害人身心飽受摧殘，蒙受重大損失，依被告四人顯有嚴重危害社會治安，且犯後未能迅予坦承犯行，執詞辯解之態度，實不容輕縱，是依其等犯罪分工、手段、惡性，是否坦承具體犯行之程度，以及是否已與被害人和解並賠償被害人之損害等，兼衡渠等智識程度、生活家庭經濟情形等一切情狀，分別量處如主文第二至五項所示之刑，並就撤銷部分與上訴駁回部分（詳下述）分別定其等應執行之刑，並就得易科罰金部分，諭知折算標準，以資懲儆。至於被告丙○○雖以自身態度良好，請求為緩刑之宣告。然查其對於此部分犯行，並未完全坦承，難認其犯後態度良好，且其既知甲 遭其他被告毆打成傷，仍同意協助帶同甲 前往文信實業公司借款，並於借款同時看守甲 ，復於甲 脫逃時協助抓回續予妨害其自由，並有出言恫嚇等情，認對於被告丙○○所宣告之刑，尚無以暫不執行為適當之情形，尚難宣告緩刑，附此敘明。
三、沒收之說明：　　
    扣案如附表二編號1至4所示之手機，為被告四人各自所有，
    且係其等作為本案事實欄一、㈡、㈤犯行聯繫之用，業經被告
    四人供承在卷（見偵查卷第41頁；原審卷二第218、219頁）
    ，爰依刑法第38條第2項於各人罪項下沒收之。　　
肆、駁回上訴之理由（即事實欄一、㈠㈢㈣㈥㈦部分）：
一、原審就被告四人分別涉犯事實欄一、㈠㈢㈣㈥㈦部分，認為罪證
    明確，適用兒童及少年福利與權益保障法第112條第1 項前
    段，刑法第2條第1項前段、第221條第1項、第224條、第224
    條之1、第277條第1項、第302條第1項、第315條之1 第2款
    、第315條之2第2項、第28條、第55條、第41條第1項前段、
    第51條第5款、第38條第2項，刑法施行法第1條之1 第1項、
    第2項前段等規定，並以行為人責任為基礎，審酌被告乙○○
    與甲 僅因細故糾紛，即與被告甲○○命甲 裸露身體，更以手
    機竊錄甲 之身體隱私部位，所為已侵犯他人隱私；又違反
    甲 意願，抓捏甲 胸部，事後還散布該影像與他人；被告甲○○又對甲 為強制性交之行為，對甲 身心造成重大傷害，並
    有害社會善良風俗，手段惡質，實應予以嚴懲，所為應予非
    難；另考量其等犯罪之動機、目的、手段、情節、造成甲 
    心理不安之程度、被告乙○○、甲○○未能與甲 和解，另被告
    丙○○及江蒙恩已與甲 達成和解，並獲得甲 之宥恕，暨被告
    四人之智識程度（被告乙○○為高職肄業、被告甲○○為國中畢
    業、被告丙○○為高中肄業、被告江蒙恩為大學畢業）、家庭
    經濟狀況（被告乙○○自陳先前打零工，未婚無子；被告甲○○
    自陳先前為粗工，日薪約1,500元，家中有老婆、小孩需扶
    養；被告丙○○自陳先前為餐飲店長，月薪約43,000元，無需
    要扶養之親屬；被告江蒙恩自陳先前為飲料店店員，月薪2
    萬元以內，無需要扶養之親屬，見原審卷二第236頁）、犯
    後態度等一切情狀，分別量處如附表一「原審判決罪刑之諭
    知」欄所示之刑，暨就被告乙○○、甲○○有期徒刑得易科罰金
    部分，合併定如主文所示之應執行刑，均諭知易科罰金之折
    算標準。復就沒收部分，除說明同前開叁、三部分外，並敘
    明㈠扣案如附表二編號五所示之物，為被告乙○○所有，供其
    犯事實欄一、㈦所用之物，業經被告供呈在卷，爰依刑法第3
    8條第2項於該罪項下沒收之。㈡至於扣案之高爾夫球杆2支，
    被告甲○○於警詢、原審中稱：該球桿為少年林○恩所有，作
    為毆打甲 之工作等語（見偵查卷第60頁、第219頁），是該
    球桿既非被告甲○○所有，亦非違禁物，爰不宣告沒收，經核
    原審此等部分之認事用法正確，量刑及沒收之宣告亦甚妥適
    。
二、檢察官上訴意旨認原審就此等部分量刑過輕；被告乙○○上訴
    意旨仍執前詞否認有共同強制猥褻犯行；被告甲○○上訴意旨
    否認原審認定其為強制性交犯行之地點、不知共犯林○恩、
    楊○卉係少年，被告丙○○上訴意旨仍否認參與中和觀音寺旁
    空地之傷害犯行，並求取緩刑，均實係就原審認事及適法裁
    量權之行使再為爭執，並經本院說明同前，而被告丙○○就其
    犯行並未全部坦承，難謂犯後態度良好，參酌其犯罪參與程
    度、所生危害程度，仍認對於被告丙○○所宣告之刑，尚無以
    暫不執行為適當之情形，自難遽予宣告緩刑。綜上，檢察官
    及被告乙○○、甲○○、丙○○此部分上訴均無理由，皆應予駁回
    。
據上論斷，刑事訴訟法第299條、第300條，刑法第328條第1項、
第4項、第346條第1項、第3項、第28條、第25條第2項、第41條
第1項前段、第51條第5 款、第38條第2項，刑法施行法第1條之1
第1項、第2項前段，判決如主文。
本案經檢察官方心瑜提起公訴，檢察官詹啟章提起上訴，檢察官
林宏松到庭執行職務。
中　　華　　民　　國　　110 　年　　3 　　月　　25　　日
                  刑事第二十一庭審判長法　官  許宗和
                                      法　官  章曉文
                                      法　官  黃玉婷
以上正本證明與原本無異。
如不服本判決，應於收受送達後20日內向本院提出上訴書狀，其
未敘述上訴之理由者並得於提起上訴後20日內向本院補提理由書
（均須按他造當事人之人數附繕本）「切勿逕送上級法院」。
                                      書記官  傅國軒
中　　華　　民　　國　　110 　年　　3 　　月　　31　　日
附錄：本案論罪科刑法條全文
刑法第221條（強制性交罪）
對於男女以強暴、脅迫、恐嚇、催眠術或其他違反其意願之方法
而為性交者，處 3 年以上 10 年以下有期徒刑。
前項之未遂犯罰之。
刑法第224條（強制猥褻罪）
對於男女以強暴、脅迫、恐嚇、催眠術或其他違反其意願之方法
，而為猥褻之行為者，處6 月以上5 年以下有期徒刑。
刑法第224條之1（加重強制猥褻罪）
犯前條之罪而有第222 條第1 項各款情形之一者，處3 年以上10
年以下有期徒刑。
刑法第277條（傷害罪）
傷害人之身體或健康者，處 5 年以下有期徒刑、拘役或 50 萬
元以下罰金。
犯前項之罪，因而致人於死者，處無期徒刑或 7 年以上有期徒
刑；致重傷者，處 3 年以上 10 年以下有期徒刑。
刑法第302 條第1 項（妨害行動自由罪）
私行拘禁或以其他非法方法，剝奪人之行動自由者，處 5 年以
下有期徒刑、拘役或 9 千元以下罰金。
因而致人於死者，處無期徒刑或 7 年以上有期徒刑；致重傷者
，處 3 年以上 10 年以下有期徒刑。
第 1 項之未遂犯罰之。
刑法第315條之1（妨害秘密罪）
有下列行為之一者，處3 年以下有期徒刑、拘役或30萬元以下罰
金：
一、無故利用工具或設備窺視、竊聽他人非公開之活動、言論、
    談話或身體隱私部位者。
二、無故以錄音、照相、錄影或電磁紀錄竊錄他人非公開之活動
    、言論、談話或身體隱私部位者。
刑法第315條之2
意圖營利供給場所、工具或設備，便利他人為前條第一項之行為
者，處五年以下有期徒刑、拘役或科或併科五萬元以下罰金。
意圖散布、播送、販賣而有前條第二款之行為者，亦同。
製造、散布、播送或販賣前二項或前條第二款竊錄之內容者，依
第一項之規定處斷。
前三項之未遂犯罰之。
刑法第328條（強盜罪）
意圖為自己或第三人不法之所有，以強暴、脅迫、藥劑、催眠術
或他法，至使不能抗拒，而取他人之物或使其交付者，為強盜罪
，處5年以上有期徒刑。
以前項方法得財產上不法之利益或使第三人得之者，亦同。
犯強盜罪因而致人於死者，處死刑、無期徒刑或10年以上有期徒
刑；致重傷者，處無期徒刑或7年以上有期徒刑。
第1項及第2項之未遂犯罰之。
預備犯強盜罪者，處1年以下有期徒刑、拘役或9千元以下罰金。
刑法第346條（恐嚇取財罪）
意圖為自己或第三人不法之所有，以恐嚇使人將本人或第三人之
物交付者，處 6 月以上 5 年以下有期徒刑，得併科 3 萬元以
下罰金。
以前項方法得財產上不法之利益或使第三人得之者，亦同。
前二項之未遂犯罰之。

附表一：
編號 原審判決事實欄 原審判決 罪刑之諭知 原審判決 沒收之諭知 備註(本院判決罪刑及沒收部分) 1 事實一㈠ 乙○○二人以上共同犯強制猥褻罪，處有期徒刑肆年。 扣案如附表二編號1所示之物沒收。 上訴駁回。   甲○○成年人與少年二人以上共同犯強制猥褻罪，處有期徒刑肆年陸月。 扣案如附表二編號2所示之物沒收。 上訴駁回。 2 事實一㈡㈤ 乙○○共同犯恐嚇取財未遂罪，處有期徒刑捌月。 扣案如附表二編號1所示之物沒收。 撤銷改判共同強盜罪，處有期徒刑肆年，沒收部分同左欄。   甲○○共同犯恐嚇取財未遂罪，處有期徒刑捌月。 扣案如附表二編號2所示之物沒收。 撤銷改判共同強盜罪，處有期徒刑肆年，沒收部分同左欄。   丙○○共同犯恐嚇取財未遂罪，處有期徒刑陸月，如易科罰金，以新臺幣壹仟元折算壹日。 扣案如附表二編號3所示之物沒收。 撤銷改判，仍以共同犯恐嚇取財未遂罪認定，處有期徒刑陸月，如易科罰金，以新臺幣壹仟元折算壹日。沒收部分同左欄。   江蒙恩共同犯恐嚇取財未遂罪，處有期徒刑陸月，如易科罰金，以新臺幣壹仟元折算壹日。 扣案如附表二編號4所示之物沒收。 撤銷改判，仍以共同犯恐嚇取財未遂罪認定，處有期徒刑陸月，如易科罰金，以新臺幣壹仟元折算壹日。沒收部分同左欄。 3 事實一㈢ 甲○○犯強制性交罪，處有期徒刑肆年。 無。 上訴駁回。  4 事實一㈣ 乙○○犯傷害罪，處有期徒刑叁月，如易科罰金，以新臺幣壹仟元折算壹日。 無。 上訴駁回。 5 事實一㈥ 乙○○共同犯妨害自由罪，處有期徒刑肆月，如易科罰金，以新臺幣壹仟元折算壹日。 扣案如附表二編號一所示之物沒收。 上訴駁回。   甲○○共同犯妨害自由罪，處有期徒刑肆月，如易科罰金，以新臺幣壹仟元折算壹日。 扣案如附表二編號二所示之物沒收。 上訴駁回。   丙○○共同犯妨害自由罪，處有期徒刑肆月，如易科罰金，以新臺幣壹仟元折算壹日。 扣案如附表二編號三所示之物沒收。 上訴駁回。   江蒙恩共同犯妨害自由罪，處有期徒刑肆月，如易科罰金，以新臺幣壹仟元折算壹日。 扣案如附表二編號四所示之物沒收。 上訴駁回。 6 事實一㈦ 乙○○共同犯傷害罪，處有期徒刑肆月，如易科罰金，以新臺幣壹仟元折算壹日。 扣案如附表二編號五所示之物沒收。 上訴駁回。   甲○○成年人與少年共同犯傷害罪，處有期徒刑伍月，如易科罰金，以新臺幣壹仟元折算壹日。 無。 上訴駁回。   丙○○成年人與少年共同犯傷害罪，處有期徒刑叁月，如易科罰金，以新臺幣壹仟元折算壹日。 無。 上訴駁回。 

附表二
編號 物品名稱 數量 所有權人 1 華為智慧型手機 （SIM卡：0000000000、 IMEI：000000000000000） 1支 乙○○ 2 ASUS智慧型手機 （IMEI：000000000000000、000000000000000） 1支 甲○○ 3 IPHONE智慧型手機 （IMEI：000000000000000） 1支 丙○○ 4 智慧型手機 1支 江蒙恩 5 交通連桿 1支 乙○○